---
title: "名古屋市COVID19情報 (非公式)"
output: 
  flexdashboard::flex_dashboard:
    orientation: row
    vertical_layout: fill
    theme: bootstrap
    navbar:
      - {title: "2020年11月25日更新"}
---

```{r setup, include=FALSE}
library(flexdashboard)
library(readr)
library(plotly)
library(reshape2)
library(formattable)

process_date <- as.Date("2020-11-25")

nagoya_city_covid19 <- read_csv("nagoya_city_covid19(20201125).csv", 
    locale = locale(encoding = "SHIFT-JIS"))

nagoya_city_covid19$日付 <- as.Date(nagoya_city_covid19$日付)
nagoya_city_covid19 <- nagoya_city_covid19[nrow(nagoya_city_covid19):1,]
colnames(nagoya_city_covid19) <- c("日付", "新規陽性患者数", "感染経路判明", "感染経路不明", "退院回復者数", "死亡者数", "検査実施人数")


nagoya <- read_csv("nagoyacovid.csv")
nagoya$発症日 <- as.Date(nagoya$発症日)
nagoya$陽性確定日 <- as.Date(nagoya$陽性確定日)
nagoya$発表日 <- as.Date(nagoya$発表日)

days <- seq(as.Date("2020-2-1"), process_date, by = "day")
publication <- data.frame(日付 = days)
publication <- merge(publication, nagoya_city_covid19, by = "日付", all = TRUE)
publication[is.na(publication)] <- 0
publication$陽性率 <- publication$新規陽性患者数 / publication$検査実施人数
publication$陽性率[is.nan(publication$陽性率)] <- 0
publication$累計_新規陽性患者数 <- cumsum(publication$新規陽性患者数)
publication$累計_退院回復者数 <- cumsum(publication$退院回復者数)
publication$累計_死亡数 <- cumsum(publication$死亡者数)
publication$入院入所者数 <- publication$累計_新規陽性患者数 - publication$累計_退院回復者数 - publication$累計_死亡数
publication$移動平均_新規陽性患者数 <- stats::filter(publication$新規陽性患者数, c(1,1,1,1,1,1,1), sides = 1) / 7
publication$移動平均_退院回復者数 <- stats::filter(publication$退院回復者数, c(1,1,1,1,1,1,1), sides = 1) / 7
publication$移動平均_検査実施人数 <- stats::filter(publication$検査実施人数, c(1,1,1,1,1,1,1), sides = 1) / 7
publication$移動平均_入院入所者数 <- stats::filter(publication$入院入所者数, c(1,1,1,1,1,1,1), sides = 1) / 7
publication$移動平均_陽性率 <- stats::filter(publication$陽性率, c(1,1,1,1,1,1,1), sides = 1) / 7
publication$移動平均_累計患者数 <- stats::filter(publication$累計_新規陽性患者数, c(1,1,1,1,1,1,1), sides = 1) / 7
publication[is.na(publication)] <- 0

count <- numeric()
for (d in days) {
  count <- c(count, sum(nagoya$陽性確定日 == d))
}
publication$陽性確定日ベース新規患者数 <- count
publication$移動平均_陽性確定日ベース新規患者数 <- stats::filter(publication$陽性確定日ベース新規患者数, c(1,1,1,1,1,1,1), sides = 1) / 7

count <- numeric()
for (d in days) {
  count <- c(count, sum(nagoya$発症日 == d, na.rm = T))
}
publication$発症日ベース新規患者数 <- count
publication$移動平均_発症日ベース新規患者数 <- stats::filter(publication$発症日ベース新規患者数, c(1,1,1,1,1,1,1), sides = 1) / 7
publication[is.na(publication)] <- 0
```

名古屋市の状況
=====================================

Column {data-height=120}
--------------------------------------------------------------------------------

### 陽性患者累計

```{r}
total <- sum(nagoya_city_covid19$新規陽性患者数)
valueBox(total, color = "danger")
```

### 入院・入所中（調整中含む）

```{r}
current <- sum(nagoya_city_covid19$新規陽性患者数) - sum(nagoya_city_covid19$退院回復者数) - sum(nagoya_city_covid19$死亡者数)
valueBox(current, color = "primary")
```

### 退院・回復者

```{r}
recovered <- sum(nagoya_city_covid19$退院回復者数)
valueBox(recovered, color = "success")
```

### 死亡者

```{r}
death <- sum(nagoya_city_covid19$死亡者数)
valueBox(death, color = "gray")
```

Column {data-height=300}
--------------------------------------------------------------------------------

### 新規陽性患者数（公表日に基づく）

```{r}
positive <- melt(publication[,c("日付", "感染経路判明", "感染経路不明")], id.vars = "日付")
cols_color <- c("感染経路判明"="#FFFFFF00", "感染経路不明"="#FFFFFF00", "移動平均（過去7日間）" = gray(0, 0.4))
cols_fill <- c("感染経路判明"="#8888FF", "感染経路不明"="#FF8888", "移動平均（過去7日間）" = gray(0, 0.4))
ggplotly(ggplot(positive, aes(x = 日付, y = value, colour = variable, fill = variable))
         + geom_bar(stat = "identity")
         + scale_x_date(date_breaks = "1 months", date_labels = "%B")
         + geom_line(data = publication, mapping = aes(x = 日付, y = 移動平均_新規陽性患者数, colour = "移動平均（過去7日間）", fill = "移動平均（過去7日間）"), stat = "identity", position = "identity")
         + scale_color_manual(name = "", values = cols_color)
         + scale_fill_manual(name = "", values = cols_fill)
         + theme(legend.position="top")
         + labs(x = NULL, y = NULL)) %>% layout(legend = list(orientation = "v", x = 0, y = 1))
```


Column
--------------------------------------------------------------------------------

### 年代別内訳（直近一週間）

```{r}
pop <- as.vector(table(c(seq(0,100,10), nagoya$年代[nagoya$発表日 > process_date - 7]))) - 1
pop_m <- as.vector(table(c(seq(0,100,10), nagoya$年代[nagoya$性別 == "男性" & nagoya$発表日 > process_date - 7]))) - 1
pop_f <- as.vector(table(c(seq(0,100,10), nagoya$年代[nagoya$性別 == "女性" & nagoya$発表日 > process_date - 7]))) - 1

pop[10] <- pop[10] + pop[11]
pop_f[10] <- pop_f[10] + pop_f[11]
pop_m[10] <- pop_m[10] + pop_m[11]

pop <- pop[1:10]
pop_f <- pop_f[1:10]
pop_m <- pop_m[1:10]

prop <- pop / sum(pop) * 100
age <- data.frame(年代 = c("10歳未満", "10歳代", "20歳代", "30歳代", "40歳代", "50歳代", "60歳代", "70歳代", "80歳代", "90歳以上"),
                  男性 = pop_f,
                  女性 = pop_m,
                  総数 = pop,
                  割合 = round(prop, digits = 1))
formattable(age, list(割合 = color_bar(color = "pink")), col.names = c("年代", "男性", "女性", "総数", "割合(%)"))
```

### 陽性判明時点の症状別患者数（直近一週間）

```{r}
symptom <- data.frame(症状 = c("無症状", "軽症", "中等症", "重症", "調査中"))
symptom$Age0 <- c(sum(nagoya$症状[nagoya$年代 <= 10 & nagoya$発表日 > process_date - 7] == "なし"),
                  sum(nagoya$症状[nagoya$年代 <= 10 & nagoya$発表日 > process_date - 7] == "軽症"),
                  sum(nagoya$症状[nagoya$年代 <= 10 & nagoya$発表日 > process_date - 7] == "中等症"),
                  sum(nagoya$症状[nagoya$年代 <= 10 & nagoya$発表日 > process_date - 7] == "重症"),
                  sum(nagoya$症状[nagoya$年代 <= 10 & nagoya$発表日 > process_date - 7] == "調査中"))
symptom$Age20 <- c(sum(nagoya$症状[nagoya$年代 >= 20 & nagoya$年代 <= 30 & nagoya$発表日 > process_date - 7] == "なし"),
                  sum(nagoya$症状[nagoya$年代 >= 20 & nagoya$年代 <= 30 & nagoya$発表日 > process_date - 7] == "軽症"),
                  sum(nagoya$症状[nagoya$年代 >= 20 & nagoya$年代 <= 30 & nagoya$発表日 > process_date - 7] == "中等症"),
                  sum(nagoya$症状[nagoya$年代 >= 20 & nagoya$年代 <= 30 & nagoya$発表日 > process_date - 7] == "重症"),
                  sum(nagoya$症状[nagoya$年代 >= 20 & nagoya$年代 <= 30 & nagoya$発表日 > process_date - 7] == "調査中"))
symptom$Age40 <- c(sum(nagoya$症状[nagoya$年代 >= 40 & nagoya$年代 <= 50 & nagoya$発表日 > process_date - 7] == "なし"),
                  sum(nagoya$症状[nagoya$年代 >= 40 & nagoya$年代 <= 50 & nagoya$発表日 > process_date - 7] == "軽症"),
                  sum(nagoya$症状[nagoya$年代 >= 40 & nagoya$年代 <= 50 & nagoya$発表日 > process_date - 7] == "中等症"),
                  sum(nagoya$症状[nagoya$年代 >= 40 & nagoya$年代 <= 50 & nagoya$発表日 > process_date - 7] == "重症"),
                  sum(nagoya$症状[nagoya$年代 >= 40 & nagoya$年代 <= 50 & nagoya$発表日 > process_date - 7] == "調査中"))
symptom$Age60 <- c(sum(nagoya$症状[nagoya$年代 >= 60 & nagoya$年代 <= 70 & nagoya$発表日 > process_date - 7] == "なし"),
                  sum(nagoya$症状[nagoya$年代 >= 60 & nagoya$年代 <= 70 & nagoya$発表日 > process_date - 7] == "軽症"),
                  sum(nagoya$症状[nagoya$年代 >= 60 & nagoya$年代 <= 70 & nagoya$発表日 > process_date - 7] == "中等症"),
                  sum(nagoya$症状[nagoya$年代 >= 60 & nagoya$年代 <= 70 & nagoya$発表日 > process_date - 7] == "重症"),
                  sum(nagoya$症状[nagoya$年代 >= 60 & nagoya$年代 <= 70 & nagoya$発表日 > process_date - 7] == "調査中"))
symptom$Age80 <- c(sum(nagoya$症状[nagoya$年代 >= 80 & nagoya$年代 <= 90 & nagoya$発表日 > process_date - 7] == "なし"),
                  sum(nagoya$症状[nagoya$年代 >= 80 & nagoya$年代 <= 90 & nagoya$発表日 > process_date - 7] == "軽症"),
                  sum(nagoya$症状[nagoya$年代 >= 80 & nagoya$年代 <= 90 & nagoya$発表日 > process_date - 7] == "中等症"),
                  sum(nagoya$症状[nagoya$年代 >= 80 & nagoya$年代 <= 90 & nagoya$発表日 > process_date - 7] == "重症"),
                  sum(nagoya$症状[nagoya$年代 >= 80 & nagoya$年代 <= 90 & nagoya$発表日 > process_date - 7] == "調査中"))

symptom$Age0 <- sprintf("%d<br>(%3.1f)", symptom$Age0, 100 * symptom$Age0 / sum(symptom$Age0))
symptom$Age20 <- sprintf("%d<br>(%3.1f)", symptom$Age20, 100 * symptom$Age20 / sum(symptom$Age20))
symptom$Age40 <- sprintf("%d<br>(%3.1f)", symptom$Age40, 100 * symptom$Age40 / sum(symptom$Age40))
symptom$Age60 <- sprintf("%d<br>(%3.1f)", symptom$Age60, 100 * symptom$Age60 / sum(symptom$Age60))
symptom$Age80 <- sprintf("%d<br>(%3.1f)", symptom$Age80, 100 * symptom$Age80 / sum(symptom$Age80))
formattable(symptom, col.names = c("症状", "20歳未満<br>(%)", "20-30歳代<br>(%)", "40-50歳代<br>(%)", "60-70歳代<br>(%)", "80歳以上<br>(%)"))
```

Column {data-height=10}
--------------------------------------------------------------------------------

> [当サイトは有志が作成したものです。お問い合わせは名古屋市ではなく、当サイト運営まで。](#当サイトについて)



患者数等の推移
=====================================

Column {.tabset}
--------------------------------------------------------------------------------

### 公表日に基づく陽性患者数

```{r}
ggplotly(ggplot(publication, aes(x = 日付, y = 新規陽性患者数, colour = "陽性患者数"))
         + geom_bar(stat = "identity", fill = "orange")
         + scale_x_date(date_breaks = "1 months", date_labels = "%B")
         + geom_line(mapping = aes(x = 日付, y = 移動平均_新規陽性患者数, colour = "移動平均（過去7日間）"))
         + scale_color_manual(name = "", values = c("移動平均（過去7日間）" = gray(0, 0.4), 陽性患者数="#FFFFFF00"))
         + theme(legend.position="top")
         + labs(x = NULL, y = NULL)) %>% layout(legend = list(orientation = "v", x = 0, y = 1))
```


### 陽性確定日に基づく陽性患者数

```{r}
ggplotly(ggplot(publication, aes(x = 日付, y = 陽性確定日ベース新規患者数, colour = "陽性患者数"))
         + geom_bar(stat = "identity", fill = "orange")
         + scale_x_date(date_breaks = "1 months", date_labels = "%B")
         + geom_line(mapping = aes(x = 日付, y = 移動平均_陽性確定日ベース新規患者数, colour = "移動平均（過去7日間）"))
         + scale_color_manual(name = "", values = c("移動平均（過去7日間）" = gray(0, 0.4), 陽性患者数="#FFFFFF00"))
         + theme(legend.position="top")
         + labs(x = NULL, y = NULL)) %>% layout(legend = list(orientation = "v", x = 0, y = 1))
```


### 発症日によるエピカーブ

```{r}
ggplotly(ggplot(publication, aes(x = 日付, y = 発症日ベース新規患者数, colour = "陽性患者数"))
         + geom_bar(stat = "identity", fill = "orange")
         + scale_x_date(date_breaks = "1 months", date_labels = "%B")
         + geom_line(mapping = aes(x = 日付, y = 移動平均_発症日ベース新規患者数, colour = "移動平均（過去7日間）"))
         + scale_color_manual(name = "", values = c("移動平均（過去7日間）" = gray(0, 0.4), 陽性患者数="#FFFFFF00"))
         + theme(legend.position="top")
         + labs(x = NULL, y = NULL)) %>% layout(legend = list(orientation = "v", x = 0, y = 1))
```

### 陽性患者の累計

```{r}
ggplotly(ggplot(publication, aes(x = 日付, y = 累計_新規陽性患者数, colour = "陽性患者数累計"))
         + geom_bar(stat = "identity", fill = "orange")
         + scale_x_date(date_breaks = "1 months", date_labels = "%B")
         + geom_line(mapping = aes(x = 日付, y = 移動平均_累計患者数, colour = "移動平均（過去7日間）"))
         + scale_color_manual(name = "", values = c("移動平均（過去7日間）" = gray(0, 0.4), 陽性患者数累計数="#FFFFFF00"))
         + theme(legend.position="top")
         + labs(x = NULL, y = NULL)) %>% layout(legend = list(orientation = "v", x = 0, y = 1))
```


### 注意

#### 陽性確定日に基づく患者数について

* PCR等検査による陽性確定から公表までに日数がかかるため、直近の患者数は少なく計算されます。


#### エピカーブについて

* 発症から検査による陽性確定、公表までに日数がかかるため、直近の患者数は少なく計算されます。
* 無症状の患者を計上していないため、総数は少なくなっています。


Column {.tabset}
--------------------------------------------------------------------------------
### 検査実施人数

```{r}
ggplotly(ggplot(publication, aes(x = 日付, y = 検査実施人数, colour = "検査実施人数"))
         + geom_bar(stat = "identity", fill = "orange")
         + scale_x_date(date_breaks = "1 months", date_labels = "%B")
         + geom_line(mapping = aes(x = 日付, y = 移動平均_検査実施人数, colour = "移動平均（過去7日間）"))
         + scale_color_manual(name = "", values = c("移動平均（過去7日間）" = gray(0, 0.4), "検査実施人数"="#FFFFFF00"))
         + theme(legend.position="top")
         + labs(x = NULL, y = NULL)) %>% layout(legend = list(orientation = "v", x = 0, y = 1))
```


### 陽性率

```{r}
ggplotly(ggplot(publication[publication$日付 > as.Date("2020-8-9"),], aes(x = 日付, y = 陽性率, colour = "陽性率"))
         + geom_bar(stat = "identity", fill = "orange")
         + scale_x_date(date_breaks = "1 months", date_labels = "%B")
         + geom_line(mapping = aes(x = 日付, y = 移動平均_陽性率, colour = "移動平均（過去7日間）"))
         + scale_color_manual(name = "", values = c("移動平均（過去7日間）" = gray(0, 0.4), "陽性率"="#FFFFFF00"))
         + theme(legend.position="top")
         + labs(x = NULL, y = NULL)) %>% layout(legend = list(orientation = "v", x = 0, y = 1))
```

### 注意

* 掲載している数値については速報値であり、後日修正されることがあります。
* 検査実施人数は、名古屋市の疑い患者としてPCR検査等を行ったものを掲載しており、名古屋市衛生研究所、名古屋市PCR検査所での実施数のほか、発表時点で名古屋市が把握している他機関の検査数も含みます。（陽性患者の陰性化確認のための検査は除く。）
* 令和2年8月9日以前の人数は他機関から陽性事例のみの報告があったものも含まれるため、陽性率算出の際の分母としてはご利用できません。
* 令和2年8月10日以降は、新型コロナウイルス感染症医療機関等情報支援システム（G-MIS）により把握した件数等についても掲載しております。
* 検査実施件数のうち、診療所における検査については、診療所より1週間分の実績をまとめて報告していただいておりますので、件数の計上は翌週以降になります。
* 陽性患者数には、再陽性となった患者の件数も含まれています。




Column {.tabset}
--------------------------------------------------------------------------------


### 療養者数（現在患者数）

```{r}
ggplotly(ggplot(publication, aes(x = 日付, y = 入院入所者数, colour = "入院・入所者数"))
         + geom_bar(stat = "identity", fill = "orange")
         + scale_x_date(date_breaks = "1 months", date_labels = "%B")
         + geom_line(mapping = aes(x = 日付, y = 移動平均_入院入所者数, colour = "移動平均（過去7日間）"))
         + scale_color_manual(name = "", values = c("移動平均（過去7日間）" = gray(0, 0.4), "入院・入所者数"="#FFFFFF00"))
         + theme(legend.position="top")
         + labs(x = NULL, y = NULL)) %>% layout(legend = list(orientation = "v", x = 0, y = 1))
```


### 退院・回復者数

```{r}
ggplotly(ggplot(publication, aes(x = 日付, y = 退院回復者数, colour = "退院・回復者数"))
         + geom_bar(stat = "identity", fill = "orange")
         + scale_x_date(date_breaks = "1 months", date_labels = "%B")
         + geom_line(mapping = aes(x = 日付, y = 移動平均_退院回復者数, colour = "移動平均（過去7日間）"))
         + scale_color_manual(name = "", values = c("移動平均（過去7日間）" = gray(0, 0.4), "退院・回復者数"="#FFFFFF00"))
         + theme(legend.position="top")
         + labs(x = NULL, y = NULL)) %>% layout(legend = list(orientation = "v", x = 0, y = 1))
```


当サイトについて
====================================

Column
--------------------------------------------------------------------------------

### 

当サイトは新型コロナウイルス感染症（COVID-19）に関する最新情報を提供するために、名古屋市内外の有志が開設したものです。

名古屋市による公式情報と客観的な数値をわかりやすく伝えることで、名古屋市にお住まいの方や、名古屋市内に拠点を持つ企業の方、名古屋市を訪れる方が、現状を把握して適切な対策を取れるようにすることを目的としています。


Column
--------------------------------------------------------------------------------

### ブラウザ環境について

当サイトは以下の環境でご覧いただくことを推奨いたします。

 * Microsoft Edge 最新版
 * Mozilla Firefox 最新版
 * Google Chrome 最新版 (Windows 10以上)
 * Safari (macOS) 最新版
 * Opera 最新版

推奨環境以外で利用された場合や、推奨環境下でもご利用のブラウザの設定等によっては、正しく表示されない場合がありますのでご了承ください。


Column
--------------------------------------------------------------------------------

### 免責事項

当サイトに掲載されている情報の正確性については万全を期していますが、利用者が当サイトの情報を用いて行う一切の行為について責任を負うものではありません。

また、利用者が当サイトを利用したことにより発生した利用者の損害及び利用者が第三者に与えた損害に対して、責任を負うものではありません。

当サイトに掲載されている情報は、予告なしに変更又は削除することがあります。


Column
--------------------------------------------------------------------------------

### ソースコードについて

本サイトのソースコードはMITライセンスで公開されており、誰でも自由に利用することができます。詳しくは、[GitHubリポジトリ](https://github.com/tkhrotn/nagoyacovid19)をご確認ください。

リンク
======================================

#### 名古屋市の情報

 * [名古屋市：新型コロナウイルスに関連する肺炎について (公式)](http://www.city.nagoya.jp/kenkofukushi/page/0000124556.html)
 * [名古屋市新型コロナウイルス感染症対策特設サイト](https://nagoya-bousai.maps.arcgis.com/apps/Cascade/index.html?appid=04c0250edfe54ae4af7f1c8755d275b5)


#### 愛知県の情報

 * [愛知県新型コロナウイルス感染症対策サイト (公式)](https://www.pref.aichi.jp/site/covid19-aichi/)
 * [新型コロナウイルス感染症対策サイト (非公式)](https://stopcovid19.code4.nagoya/)
 